【裁判字號】    97,交聲,1646
【裁判日期】    970807
【裁判案由】    聲明異議
【裁判全文】
臺灣高雄地方法院交通事件裁定        97年度交聲字第1646號
原處分機關  高雄市政府交通局
異  議  人
即受處分人  甲○○
上列異議人即受處分人因違反道路交通管理處罰條例案件，對於
高雄市政府交通局民國97年6 月27日所為之處分（高市交裁字第
裁32-BB0000000號）聲明異議，本院裁定如下：
    主  文
異議駁回。
    理  由
一、異議意旨略以：異議人即受處分人甲○○於民國97年4 月8
    日15時55分許，駕駛車牌號碼ZX-6593 號自用小客車，行經
    高雄市○○路創新公園前時，經測速器測得行車時速達65公
    里，為警以違反該路段速限50公里即超速15公里為由，予以
    逕行製單舉發，嗣經原處分機關裁處異議人罰鍰新臺幣（下
    同）1,600 元，並記違規點數1 點；惟關於測速裁罰，應以
    合格之測速器為之，本件之固定式感應線圈測速器，應有合
    格檢測單，方為允當，應請裁罰機關提出證明，無從以舉發
    照片作為違規之證據，為此，爰依法聲明異議，請求撤銷原
    處分云云。
三、按汽車駕駛人，行車速度，超過規定之最高時速，或低於規
    定之最低時速，除有第43條第1 項第2 款情形外，處1,200
    元以上2,400 元以下罰鍰，並記違規點數1 點，道路交通管
    理處罰條例第40條、第63條第1 項第1 款分別定有明文。又
    違規車種為汽車，於期限內繳納或到案聽候裁決者，統一裁
    罰基準為1,600 元，違反道路交通管理事件統一裁罰基準及
    處理細則所定「統一裁罰基準表」規定甚明。
四、經查：本件異議人於上開時、地，因駕駛上開自用小客車，
    以時速65公里之車速行駛，經測速器測速拍照後，為警以違
    反該路段速限50公里即超速15公里為由，予以逕行製單舉發
    等事實，有高雄市政府警察局高市警交相字第BB0000000 號
    舉發違反道路交通管理事件通知單、舉發照片各1 份附卷可
    憑；又本件違規係以雷達測速器採證，業經舉發單位即高雄
    市政府警察局交通警察大隊前以97年6 月9 日高市警交三字
    第0970014454號函覆異議人甚明，有卷附該公函1 紙可稽；
    而該雷達測速器業於96年9 月12日經經濟部標準檢驗局檢定
    合格，有效期限至97年9 月30日止一節，亦有檢定合格證明
    書1 紙在卷為證，堪認本件係經檢定合格之雷達測速器採證
    ，異議人確有駕車超速行駛之違規事實。從而，原處分機關
    以異議人違規事實明確，依前揭法規規定，裁處異議人罰鍰
    1,600 元，並記違規點數1 點，於法有據，裁罰額度亦無不
    當，異議人執前開情詞聲明異議，辯稱本件係感應線圈測速
    云云，為無理由，應予駁回。
五、據上論斷，應依道路交通案件處理辦法第19條，裁定如主文
    。
中    華    民    國    97    年    8     月    7     日
                      交通法庭  法  官  周宛瑩
以上正本，係照原本作成，證明與原本無異。
如不服本裁定應於送達後5日內向本院提出抗告狀。
中    華    民    國    97    年    8     月    7     日
                                書記官  彭帥雄


司法院資訊處製作；財團法人民間司法改革基金會備份。
